【裁判字號】    98,易,1393
【裁判日期】    980921
【裁判案由】    傷害等
【裁判全文】
臺灣臺北地方法院刑事判決              98年度易字第1393號
公  訴  人  臺灣臺北地方法院檢察署檢察官
被      告  甲○○
上列被告因傷害等案件，經檢察官聲請簡易判決處刑（98年度偵
字第5919號），本院認不宜以簡易判決處刑（98年度簡字第1369
號），改依通常訴訟程序審理並判決如下：
    主  文
甲○○傷害人之身體，處拘役拾日，如易科罰金，以新臺幣壹仟
元折算壹日。
被訴恐嚇罪部分無罪。
    事  實
一、甲○○與乙○○○同為計程車車隊之成員，緣乙○○○之綽
    號「樂樂」之女性友人丙○○，於民國98年1 月20日因病於
    國軍松山總醫院住院，甲○○前往探望，並向醫院請假，自
    當日下午4 點至8 點與「樂樂」外出，乙○○○前往探望撲
    空，等至同日下午8 時許，甲○○與「樂樂」回院後，甲○○即與乙○○○發生口角爭執，詎甲○○竟基於傷害之犯意
    ，徒手毆打乙○○○，致其受有雙手腕擦挫傷、前胸擦挫傷
    、上腹部鈍挫傷等傷害。
二、案經乙○○○告訴臺灣臺北地方法院檢察署檢察官偵查後聲
    請簡易判決處刑。
    理  由
一、本件被告甲○○對於檢察官起訴書所提人證、物證之證據能
    力均不加以爭執，而本院審核該等證據資料作成之情形，亦
    無不具證據能力之情況，則該等證據自有證據能力，合先敘
    明。
二、經本院訊問後，被告雖坦承確有於前述時、地與「樂樂」返
    回醫院後，在醫院內與告訴人乙○○○發生爭執等情，惟矢
    口否認有何公訴意旨所指之犯行，並辯稱：告訴人是女性，
    當時是告訴人抓伊之胸部，伊將之推開，伊不會動手打女性
    云云。
三、經查：
  (一)證人即告訴人業於偵訊時結證稱：當天在空總410 號房，伊
    走過去要與丙○○講話，被告擋住，不讓伊說話，伊要走過
    去叫被告出去，被告踹伊一腳，伊就抓被告的衣服，被告即
    用右手打過來，左手還將伊的手扳開，當時丙○○趴著，只
    看到伊等二人扭打等語（98年度偵字第5919號偵卷第9 頁）
    ；而證人丙○○亦於本院審理時結證稱：當時在病房內，告
    訴人講一講後，就用手拉被告胸前衣領，被告即將告訴人之
    雙手抓住，用力將告訴人推到椅子上，告訴人就坐在椅子上
    ，伊怕二人會起爭執，就去趴在告訴人身上，但是告訴人一
    直踢，故也有踢到被告等情（本院卷第44頁）。綜此，證人
    丙○○就被告有無恐嚇告訴人之證稱，雖與告訴人之證述不
    符（詳下述），但關於告訴人用手抓住被告衣領後，被告有
    將告訴人之雙方抓住，並將之推到椅子上之情，則均大致相
    符，顯見被告當時確有對被告動手之行為。
  (二)告訴人於案發後，即於當日下午8 時21分在國軍松山總醫院
    就醫，診斷出其受有雙手腕擦挫傷、前胸擦挫傷、上腹部鈍
    挫傷等傷害，此有該院診斷證明書在卷可證（98年度他字第
    1580號偵卷第2 頁），該診斷距離案發時間8 時許僅有幾分
    鐘，即無虛偽作假之可能，應認告訴人當時確因被告對其動
    手之行為，而受有上開傷害。
  (三)證人丙○○雖證稱：伊知道被告沒有打告訴人，但是伊知道
    告訴人胸前有傷口，因為有一次伊在家中，告訴人說她要去
    死，當時伊很難過，伊不想聽告訴人說話，故伊吃了安眠藥
    而意識不清楚，告訴人一直槌她的胸，伊不知道告訴人胸部
    之傷是否因此而來等語（本院卷第45頁）。惟告訴人於當日
    遭到被告毆打後，隨即在醫院內就診，即無可能造假，已如
    前述；且證人丙○○亦證稱不知告訴人胸部之傷勢係因何而
    來，即不能據此為有利於被告之認定。
  (四)告訴人雖證稱另受有關節紅腫熱痛、肌肉疼痛等傷害，並提
    出養生堂中醫診所之診斷證明書為證（98年度他字第1580號
    偵卷第2 頁），惟距離告訴人遭毆打時點最近之國軍松山總
    醫院之診斷證明，並未見告訴人受有此等傷害，則能否以距
    離案發時日較遠之診斷證明為證，已非無疑；且告訴人既已
    在國軍松山總醫院診治，為何又在當日不久後前往住家附近
    之中醫診治，該診斷證明之證明力自較為薄弱；又「關節紅
    腫熱痛、肌肉疼痛」均屬於病人主訴之病情，而非實際受有
    外傷；況告訴人亦自承有與被告發生扭打，則該傷勢亦不能
    排除是告訴人毆打被告後所生之疼痛。是告訴人供稱受有此
    部分之傷害，即屬不可採。
  (五)綜上所述，由前述證人證詞、被告之供稱及診斷證明書等證
    據，足見被告確有公訴意旨所指傷害之犯行，被告所辯無非
    係事後卸責之詞，不足採信。是本件事證明確，被告犯行堪
    以認定，應予依法論科。
四、核被告所為，係犯刑法第277 條第1 項之普通傷害罪。爰審
    酌：(一)智識程度：被告係高中畢業，平日以擔任計程車司機
    為業；(二)平日之關係：被告與告訴人為同一計程車隊隊員；
    (三)犯罪動機、目的與手段：被告係因好意送證人丙○○前往
    醫院就診，並送其返家取物，卻遭告訴人誤會而先行挑釁，
    始與之發生扭打；(四)所生危害：被告所為造成告訴人受有前
    述傷害，而自身亦受有傷害；(五)犯後態度：被告於警詢、偵
    訊及本院審理時均未能全盤坦承犯行等一切情狀，量處如主
    文所示之刑，並諭知易科罰金之折算標準。
五、無罪部分：
  (一)公訴意旨略以：被告於98年1 月20日在國軍松山總醫院時，
    除對告訴人施以前述傷害犯行外，復於爭執當下出言向告訴
    人恫稱：「你給我小心一點、你給我記住」等語，以加害身
    體之事恐嚇告訴人，使其心生畏懼，致生危害於安全。綜此
    ，因認被告另涉犯刑法第305 條之恐嚇危害安全罪嫌等語。
  (二)按犯罪事實應依證據認定之，無證據不得推定其犯罪事實；
    而不能證明被告犯罪者，應諭知無罪之判決，刑事訴訟法第
    154 條第2 項、第301 條第1 項分別定有明文。又事實之認
    定，應憑證據，如未能發現相當證據，或證據不足以證明，
    自不能以推測或擬制之方法，為裁判基礎；且認定犯罪事實
    所憑之證據，雖不以直接證據為限，間接證據亦包括在內，
    然而無論直接證據或間接證據，其為訴訟上之證明，須於通
    常一般之人均不致有所懷疑，而得確信其為真實之程度者，
    始得據為有罪之認定，倘其證明尚未達到此一程度，而有合
    理之懷疑存在而無從使事實審法院得有罪之確信時，即應由
    法院為諭知被告無罪之判決，亦經最高法院40年台上字第86
    號、76年度台上字第4986號著有判例意旨可資參照。再告訴
    人之告訴，係以使被告受刑事訴追為目的，是其陳述是否與
    事實相符，仍應調查其他證據以資審認，最高法院52年度台
    上字第1300號著有判例意旨可資參照。
  (三)本件公訴意旨認被告涉犯恐嚇罪嫌，無非係以告訴人之指訴
    為唯一憑據。而經本院訊問後，被告矢口否認有何公訴意旨
    所指之犯行，辯稱：當時是告訴人抓伊之胸部，伊將之推開
    ，伊不會動手打女性，亦不曾對告訴人出言恐嚇云云。
  (四)經查，本件除告訴人之指訴外，並無其他證據可資佐證；且
    依前述告訴人所受前述傷勢，顯見告訴人並非受傷嚴重，告
    訴人卻於本院審理時供稱：「我希望被告去關，我不要錢，
    被告傷害我太重，我傷的很厲害，證人今日是作偽證，被告
    真的有打我，至今我的傷也還沒有好」等語（本院卷第47頁
    ），顯見告訴人是否係因與證人丙○○原有特殊之曖昧關係
    ，卻誤認被告與證人丙○○交往中，即因此為誇大之指控，
    已非無疑；況證人丙○○亦於本院審理時證稱當時並未看到
    被告有對告訴人口出恐嚇之言語（本院卷第45頁）。
  (五)綜上所述，公訴意旨所舉之證據，尚無法證明被告確恐嚇危
    害安全之犯行。本院對於卷內訴訟資料經逐一剖析，參互審
    酌，尚無從獲得有罪之心證，參照前開法律規定及判例意旨
    所示，應諭知被告此部分無罪之判決，以示慎審。
據上論斷，應依刑事訴訟法第284 條之1 、第299 條第1 項前段
、第301 條第1 項，刑法第277 條第1 項、第41條第1 項前段，
刑法施行法第1 條之1 ，判決如主文。
本案經檢察官申心蓓到庭執行職務。
中    華    民    國    98    年    9     月    21    日
                        刑事第六庭法  官  林孟皇
本正本證明與原本無異。
如不服本判決應於收受送達後10日內向本院提出上訴書狀，並應
敘述具體理由；其未敘述上訴理由者，應於上訴期間屆滿後20日
內向本院補提理由書（均須按他造當事人之人數附繕本）「切勿
逕送上級法院」。告訴人或被害人如對於本判決不服者，應具備
理由請求檢察官上訴，其上訴期間之計算係以檢察官收受判決正
本之日期為準。
                                  書記官  楊雅鈞
中    華    民    國    98    年    9     月    21    日
附錄本案論罪科刑法條全文：
中華民國刑法第277條（普通傷害罪）
傷害人之身體或健康者，處三年以下有期徒刑、拘役或一千元以
下罰金。
犯前項之罪因而致人於死者，處無期徒刑或七年以上有期徒刑；
致重傷者，處三年以上十年以下有期徒刑。


司法院資訊處製作；財團法人民間司法改革基金會備份。
